最高法院刑事判決　　　　　　　　　　111年度台上字第776號
上　訴　人　陳致菘（原名陳冠宇）
選任辯護人　劉世興律師
　　　　　　葉庭瑜律師
上列上訴人因違反槍砲彈藥刀械管制條例案件，不服臺灣高等法
院中華民國110年 9月28日第二審判決（110年度上訴字第1672號
，起訴案號：臺灣桃園地方檢察署108年度偵字第34026號），提
起上訴，本院判決如下：
    主  文
上訴駁回。
    理  由
一、按刑事訴訟法第377 條規定，上訴於第三審法院，非以判決
    違背法令為理由，不得為之。是提起第三審上訴，應以原判
    決違背法令為理由，係屬法定要件。如果上訴理由書狀並未
    依據卷內訴訟資料，具體指摘原判決不適用何種法則或如何
    適用不當，或所指摘原判決違法情事，顯與法律規定得為第
    三審上訴理由之違法情形，不相適合時，均應認其上訴為違
    背法律上之程式，予以駁回。
二、本件原審審理結果，認定上訴人陳致菘有所載之違反槍砲彈
    藥刀械管制條例犯行明確，因而維持第一審依想像競合犯，
    從一重論處上訴人未經許可，持有可發射子彈具有殺傷力之
    改造手槍罪刑，並諭知沒收之判決，駁回其在第二審之上訴
    ，已載敘其調查證據之結果及憑以認定犯罪事實之心證理由
    ，所為各論列說明，有卷存資料可資覆按，自不容任意指摘
    為違法。
三、上訴意旨略以：㈠本件員警雖持法院核發之搜索票搜索，但
    受搜索人林建宏未在現場，且受搜索地亦非林建宏戶籍地，
    則本件是否為對第三人搜索，原判決未予釐清，尚有違誤。
    又本件搜索合法性既有疑慮，扣押取得之本案槍彈，無證據
    能力，原判決採為證據，有適用法則不當之違法。㈡上訴人
    持有槍彈係因抵債而非為犯罪目的借用或購買，亦未曾試射
    或持以犯罪，且犯後態度良好，原判決未適用刑法第59條減
    刑，亦有違誤。
四、刑事訴訟法第152 條規定之「另案扣押」，係指執法人員在
    合法執行本案搜索、扣押時，發現他案應扣押之物，為掌握
    調查取得證據之先機，而當場及時予以扣押，期有助於該他
    案發現真實，乃規定「實施搜索或扣押時，發見另案應扣押
    之物亦得扣押之」；此等扣押，不須就該他案證據重新聲請
    法官審核、簽發搜索票，性質上屬無票搜索之一種，乃「法
    官保留」原則之例外。稽之卷證，本件係員警持第一審法院
    法官核發之搜索票，至票載處所桃園市○○區○○街 000號
    執行搜索，於搜索過程中偶然發現原判決附表所載之槍彈，
    雖與搜索票所載案由「毒品危害防制條例」無涉，但顯屬違
    反槍砲彈藥刀械管制條例之證物，乃依上開規定予以扣押（
    見第34026號偵查卷㈠第15至25頁、卷㈡第227頁，第一審卷
    第67頁），自無違法，至於搜索票上所載受搜索人林建宏係
    犯罪嫌疑人或第三人、搜索處所是否為林建宏之戶籍地，無
    礙搜索、扣押合法性之判斷。況依原審筆錄之記載，上訴人
    及其辯護人對於本案槍彈暨其衍生之內政部警政署刑事警察
    局（槍彈）鑑定書均不爭執其證據能力，原判決並已記明得
    為證據之理由，與卷內證據資料委無不合（見原審卷第52、
    53，第80至82頁），經合法調查後，勾稽其他證據資料，本
    於確信判斷其證明力，採為上訴人犯罪之部分論據，無所指
    採證違背證據法則或適用法則不當之違法可言。
五、應否依刑法第59條酌量減輕其刑，法院本屬有權斟酌決定，
    故未酌減其刑，既不違背法令，自不得執為提起第三審上訴
    之理由。原審審酌上訴人犯罪情狀，認無可憫恕之事由，未
    依該條規定酌減其刑，縱未說明理由，並不違法。
六、依上所述，上訴意旨無非係對原判決已說明論駁之事項再事
    爭辯，或單純就前述量刑裁量權之合法行使，徒以自己說詞
    ，任意指為違法，難謂已符合首揭法定之上訴要件，應認其
    上訴為不合法律上之程式，予以駁回。
據上論結，應依刑事訴訟法第395條前段，判決如主文。
中    華    民    國   111    年    2     月    16    日
                  刑事第九庭審判長法  官  段  景  榕  
                                  法  官  鄧  振  球  
                                  法  官  楊  力  進  
                                  法  官  汪  梅  芬  
                                  法  官  宋  松  璟  
本件正本證明與原本無異
                                  書記官
中    華    民    國   111    年    2     月    22    日